臺灣高等法院高雄分院刑事判決　　　　　　　　　　九十一年度上易字第三三八號
　　上訴人　臺灣屏東地方法院檢察署檢察官
　　被　告　乙○○
右上訴人因被告竊盜案件，不服臺灣屏東地方法院九十年度易字第一二六０號中華民
國九十一年一月三十一日第一審判決（起訴案號：臺灣屏東地方法院檢察署九十年度
偵緝字第一七五號）提起上訴，本院判決如左：
    主  文
上訴駁回。
    理  由
一、公訴意旨略以：被告乙○○意圖為自己不法所有，夥同一姓名年籍不詳之成年人
    ，於民國九十年五月三十一日下午四時許，至屏東縣東港鎮朝安理魚市場內銷處
    ，趁甲○○未在魚市場內看管之機會，共同竊取甲○○所有之鯊魚一隻（重約二
    十五公斤），得手後駕駛被告所有車牌ＯＩＦ─５５３號之重型機車逃逸，嗣經
    甲○○報警循線查獲，因認被告乙○○涉有刑法第三百二十條第一項之竊盜罪嫌
    云云。
二、按犯罪事實應依證據認定之，無證據不得推定其犯罪事實，刑事訴訟法第一百五
    十四條定有明文。又認定不利於被告之事實，須依積極證據，苟積極證據不足為
    被告不利事實之認定時，即應為有利於被告之認定，更不必有何有利之證據（最
    高法院三十年上字第八一六號判例意旨參照）。
三、公訴人認被告涉有竊盜罪嫌，無非憑據告訴人指述及證人林錦屏證詞，並參以被
    告就案發當日本人行蹤之陳述，先後不一，本人所有車牌ＯＩＦ─５５３號重機
    車案發當日使用情形，又無法說明等情為其論據。訊據被告堅決否認有竊盜犯行
    辯稱：伊未偷魚，被害人所指牌號機車固係伊所有，但有朋友會向伊借去用等語
    。經查，本件告訴人本人未目睹竊魚過程，故實際不知何人竊魚，乃告訴人所是
    認，告訴人指訴自無以為被告竊盜之認定依據；另親眼目睹被害人所有黑鯊魚一
    條被竊，並遭偷魚者惡言相對，因而將該機車車號記於面紙盒上，再交給甲○○
    報警處理，並於警訊中指認被告為竊嫌等情，固據證人林錦屏於警訊中證述甚詳
    ，並指認被告口卡片在卷，惟警訊卷附之口卡上照片不僅小且不清晰，有該指認
    口卡片附卷可稽（警卷三頁），該次指認是否正確無誤，已有可疑，嗣原審進一
    步提示被告本人半身照片供指認，證人林錦屏、林慶忠則已改證稱：「不太能確
    定是被告」（原審卷五一頁反面），本院則命證人林錦屏、林慶忠當庭指認被告
    本人，又明確證稱：不是被告，歹徒比較高，被告比較矮等語（本院卷二五頁）
    ，是就竊魚者是否即被告一節，目擊證人林錦屏、林慶忠所為證述，並非明確，
    前後有矛盾，亦難引為不利被告之證據；又目擊證人林錦屏與其夫林慶宗證陳竊
    魚者騎車牌ＯＩＦ─５５３號機車一節，被告固坦認該牌號機車為其所有，然被
    告既否認本人親自竊魚，目擊證人又明確證陳竊魚者非被告本人，參以機車動產
    ，所有人固屬單一，但衡諸實際生活常態，專限一人使用則非屬必然，單憑機車
    牌號固可溯及可能之竊賊，但究須透過指認程序，方足確信，本件目擊證人既排
    除被告涉案，即難僅因竊盜者騎乘被告所有之機車，即遽推認係被告偷竊，是本
    件尚乏具體積極事證以證明被告竊盜，被告就案發日行蹤之陳述有所出入，又未
    供明系爭ＯＩＦ─５５３號機車案發當日使用情形，揆諸首揭說明，亦無供推斷
    被告即係涉犯竊魚之人。綜上所述，公訴人認被告涉犯竊盜犯行所提證據，尚有
    未足。此外，復查無其他積極證據，足資證明被告有何公訴人所指之犯行，即屬
    不能證明被告犯罪，原審據此而為被告無罪之諭知，於法核無不合，檢察官上訴
    意旨猶執陳詞，指摘原判決不當，為無理由，應予駁回。
四、被告經合法傳喚無正當理由不到庭，爰不待其陳述逕行判決。
據上論斷，應依刑事訴訟法第三百六十八條、第三百七十一條，判決如主文。
本案經檢察官沈紹嘉到庭執行職務。
中    華    民    國        九十一      年      四      月     三十     日
                              臺灣高等法院高雄分院刑事第八庭
                                  審判長法官  郭雅美
                                        法官  張盛喜
                                        法官  洪兆隆
右正本證明與原本無異。
不得上訴。
                                      書記官  吳福連
中    華    民    國        九十一      年      五      月      三      日
                                                                      Ｈ
